【裁判字號】    89,訴,174
【裁判日期】    890706
【裁判案由】    毒品危害防制條例
【裁判全文】
臺灣板橋地方法院刑事判決                          八十九年度訴字第一七四號
    公  訴  人  臺灣板橋地方法院檢察署檢察官
    被      告  甲○○
    指定辯護人  乙○
右列被告因違反毒品危害防制條例案件，經檢察官提起公訴 (八十八年度偵字第二六
九一七號)，乙○判決如左：
    主  文
甲○○無罪。
    理  由
一、公訴意旨略以：被告甲○○明知安非他命係管制物品，不得非法販賣之，竟仍於
    民國八十八年十二月十六日凌晨二時許，在台北縣三重市○○街四０六號鐵工廠
    內，以新台幣一千元之代價，非法販賣安非他命零點四公克予丙○○吸用。嗣分
    別於同日二時許、二時三十分許，經警於上址查獲，扣得吸食器四具、及安非他
    命零點四公克。因認被告甲○○所為，係涉有毒品危害防制條例第四條第二項之
    非法販賣第二級毒品安非他命之罪嫌。
二、公訴人認被告甲○○涉有上開罪嫌係以：被告於警訊時之供訴、同案丙○○於警
    訊時之供訴，以及扣案之吸食器四具、安非他命零點四公克，為其論據。訊據被
    告甲○○堅決否認非法販賣安非他命之犯行，辯稱：當天晚上一點多，丙○○打
    呼叫器給我，要我過去鐵工廠，他說有事要找我，我叫他在電話中講，他說不方
    便，要我親自過去，到了之後，警察就衝過來，把我拖進去，拳打腳踢，不曉得
    從哪裡拿出壹包安非他命，說是我帶過去的，並問我是向誰拿的，要我交出一個
    人，我就被帶回三重分局，因為我交不出人來，我就被打，當時我有驗傷。：：
    ：，當時丙○○在鐵工廠，另外還有一個叫高志勝，綽號「阿勝」。當時他們被
    帶上手銬，蹲在那邊。我們被帶回三重分局時，丙○○說他也被警察打，被迫交
    一個人，所以他才打電話給我等語。
三、按犯罪事實應依證據認定之，無證據不得推定其犯罪事實，刑事訴訟法第一百五
    十四條定有明文，且認定不利於被告之事實，須依積極證據，苟積極證據不足為
    不利於被告事實之認定時，即應為有利於被告之認定，更不必有何有利之證據，
    最高法院三十年上字第八一六號判例著有明文可資參照。經查：證人丙○○於乙
    ○審理時證稱：「（問：在八十八年十二月十五日凌晨十一時三十分，在三重市
    ○○街為警查獲經過？）那天我在睡覺，一個朋友叫高志勝，綽號「阿勝」，他
    被警察抓，帶警察到我那邊去，說安非他命是向我買的，所以才去我那邊，我沒
    有安非他命，我是工廠下班後，準備睡覺，我確實沒有賣安非他命給高志勝，警
    察不相信，搜索後沒有查到安非他命，只有二、三個玻璃球，要我交人給警察，
    意思就是要我聯絡一個人給他們抓，要以販賣或吸食的罪名聯絡一個朋友過來，
    我吸食的朋友很少，大部分是和被告甲○○一起吸食，所以，我就打電話給被告
    甲○○，叫他過來，警察當時叫我們把公司鐵門拉下，要我和高志勝蹲在地下，
    不要看，被告甲○○到了，警察毆打被告甲○○，警察拿出壹包安非他命，並把
    我們帶到三重分局作筆錄，送勒戒。（問：安非他命從何處取得？）當時警察命
    令我們抱著頭，不准看，所以，當時現場的安非他命不知從何處取得，（問：為
    何說安非他命是從被告甲○○取得？（提示警訊筆錄））是警察要我這樣說，要
    我簽名，當時在工廠被查獲時，我有被警察打。警察說要我交一個人，就不會被
    打。筆錄是警察寫好，直接要我簽名」等語（見乙○八十九年五月十日筆錄），
    被告甲○○亦供稱「當時證人丙○○打電話給我，要我過去，我以為他有安非他
    命，要和我一起吸食，所以我就過去，到了後，我敲門，有一個警察從後面把我
    拖進工廠，並拳打腳踢，並拿出壹包安非他命，說是我帶過去要販賣給證人丙○
    ○，我當時不承認，警察就繼續毆打我，並要我交一個人出來，我說出一個朋友
    李權城的名字，我以為他去大陸了，警察就說帶我去他家找，找到李權城之後，
    警察問我是否向他買安，我說不是，結果四人就被帶回三重分局」等語（見同上
    筆錄），是被告及證人甲○○均否認警訊時之筆錄，且所供互核相符。而被告甲
    ○○及證人丙○○於經警移送台灣板橋地方法院檢察署，由檢察官偵訊時，二人
    均堅稱並未買賣安非他命，且一致稱遭警察毆打，並要求驗傷，被告甲○○由台
    灣板橋地方法院檢察署法醫室驗傷結果，確有背部一處皮下出血（二點五供分乘
    零點五公分），此有驗傷診斷書一紙附卷可稽（見偵查卷第四十頁），是被告甲
    ○○前開所述尚非無據，自難以被告及證人丙○○前後不一之供訴，據認被告非
    法販賣安非他命之犯行。次查，扣案之安非他命零點四公克，被告甲○○及證人
    丙○○於乙○審理時均一致否認係被告甲○○所有，供本件非法販賣所用之物，
    被告及證人丙○○於警訊時固供稱該扣案之安非他命係被告所有，然該被告及證
    人丙○○之警訊筆錄既非可採，已如前述，是尚無其他積極證據，足資證明該扣
    案之零點四公克安非他命確係被告所有。此外，復查無其他積極確切之證據足資
    認定被告甲○○有何前開非法販賣安非他命之犯行，既不能證明被告犯罪，依右
    開說明，自應依法為被告無罪之諭知。
據上論斷，應依刑事訴訟法第三百零一條第一項，判決如主文。
本案經檢察官曾文鐘到庭執行職務
中      華      民      國    八十九    年      七      月      六      日
                                      臺灣板橋地方法院刑事第一庭
                                          法  官    胡  堅  勤
右正本證明與原本無異。
如不服本判決，應於判決送達後十日內，向乙○提出上訴狀。
                                          書記官    劉  文  美
中      華      民      國    八十九    年      七      月      六      日


司法院資訊處製作；財團法人民間司法改革基金會備份。
